臺灣桃園地方法院刑事判決　　　　　　100年度智簡上字第3號
公　訴　人　臺灣桃園地方法院檢察署檢察官
上　訴　人
即　被　告　范芷榕
上列上訴人即被告因違反商標法案件，不服本院100 年度桃智簡
字第19號100 年6 月13日之第一審刑事簡易判決（臺灣桃園地方
法院檢察署檢察官聲請簡易判決處刑書案號：100 年度偵字第16
76號），提起上訴，本院管轄之第二審合議庭判決如下：
    主  文
上訴駁回。
范芷榕緩刑貳年。並應於本判決確定之日起陸個月內，向公庫支
付新臺幣伍萬元。
    理  由
一、本案經本院審理結果，認第一審判決被告係犯商標法第82條
    之販賣仿冒商標商品罪，判處拘役55日，並諭知如易科罰金
    以新臺幣（下同）1,000 元折算1 日，其認事、用法及量刑
    均無不當，應予維持，除引用第一審判決書記載之犯罪事實
    、證據及理由（如附件）外，證據另補充：(一)被告於本院審
    理時之自白。(二)被告提出渠進貨網站之網頁列印畫面，其上
    標註「正品質量」，然價格與正品顯有差異。(三)經本院當庭
    勘驗本案扣案物品，勘驗結果如下：「一、扣案商品數量與
    扣押物品清單相符。二、扣案商品包裝均十分簡陋，標示價
    目明顯低於真品之價格。三、扣案商品均未標示製造商、製
    造地，且並無如真品所附之防偽標籤。」。
二、被告提起本件上訴意旨略以：伊不知所販售之商品係仿冒云
    云，然於本院審理時，經本院當庭勘驗扣案物並曉諭刑法上
    關於「故意」之規定後，被告已坦承犯行，並表示願意繳納
    金額予國庫等語。經查：原審認事用法並無不當，被告提起
    上訴自無理由，應予駁回。然審酌被告已坦認其犯行，深表
    悔意，並願意繳納相當金額予公庫，以示懺悔，犯後態度可
    謂良好，因一時失慮，致罹刑章，經此偵查審理，信應無再
    犯之虞，又上訴人前未曾因故意犯罪受有期徒刑以上刑之宣
    告，有臺灣高等法院被告前案紀錄表1 紙附卷可稽，符合刑
    法第74條第1 項第1 款之要件，堪認其素行、品行非差，本
    院因認對於被告宣告之刑，以暫不執行為適當，爰併予宣告
    緩刑如主文所示。惟由被告違反本案之情節，足見其欠缺守
    法信念，為重建被告之正確法治觀念，並牢記本案教訓，併
    依刑法第74條第2 項第4 款規定，命被告本判決確定後之6
    個月內，應向公庫支付50,000元，以啟自新，並觀後效。
據上論斷，依刑事訴訟法第455 條之1 第1 項、第3 項、第368
條、第373 條，刑法第74條第1 項第1 款、第2 項第4 款，判決
如主文。
本案經檢察官陳淑蓉到庭執行職務。
中    華    民    國   100    年    12    月    23    日
                    刑事第六庭審判長  法  官  錢建榮
                                      法  官  王鐵雄
                                      法  官  游智棋
以上正本證明與原本無異。
不得上訴。
                                      書記官  陳育萱
中    華    民    國   100    年    12    月    27    日
附錄本案論罪科刑法條：
商標法第81條
未得商標權人或團體商標權人同意，有下列情形之一者，處3 年
以下有期徒刑、拘役或科或併科新臺幣20萬元以下罰金：
一、於同一商品或服務，使用相同之註冊商標或團體商標者。
二、於類似之商品或服務，使用相同之註冊商標或團體商標，有
    致相關消費者混淆誤認之虞者。
三、於同一或類似之商品或服務，使用近似於其註冊商標或團體
    商標之商標，有致相關消費者混淆誤認之虞者。
商標法第82條
明知為前條商品而販賣、意圖販賣而陳列、輸出或輸入者，處1
年以下有期徒刑、拘役或科或併科新臺幣5 萬元以下罰金。